【裁判字號】    95,訴,1194
【裁判日期】    950623
【裁判案由】    強盜等
【裁判全文】
臺灣板橋地方法院刑事判決              95年度訴字第1194號
公  訴  人  臺灣板橋地方法院檢察署檢察官
被      告  丁○○
指定辯護人  本院公設辯護人  甲○○
上列被告因強盜等案件，經檢察官提起公訴（95年度偵字第4984
號），本院判決如下：
    主  文
丁○○攜帶兇器、毀壞門扇及安全設備、於夜間侵入住宅竊盜，
累犯，處有期徒刑拾月；扣案之手套壹只、螺絲起子及扳手各壹
支，均沒收。又攜帶兇器、毀越門扇及安全設備、於夜間侵入住
宅竊盜，因脫免逮捕，當場施以強暴，累犯，處有期徒刑柒年陸
月；扣案之手套壹只、螺絲起子及扳手各壹支，均沒收。應執行
有期徒刑捌年貳月；扣案之手套壹只、螺絲起子及扳手各壹支，
均沒收。
    事  實
一、丁○○曾有詐欺、竊盜、強盜等多次前科（於本案均不構成
    累犯），又因竊盜案件，於92年5 月29日經台灣台北地方法
    院以92年度訴緝字第86號判決判處有期徒刑1 年確定；再因
    竊盜案件，於92年10月16日經台灣士林地方法院以92年度訴
    字第491 號判決判處有期徒刑1 年4 月確定；嗣二案件經台
    灣士林地方法院以93年度聲字第106 號裁定定其應執行刑為
    有期徒刑2 年2 月確定，甫於94年4 月19日縮刑期滿執行完
    畢（於本案構成累犯）。詎丁○○仍不知悔改，竟基於意圖
    為自己不法所有之犯意，於95年3 月2 日凌晨3 時20分許之
    夜間，手戴1 只手套，並持其所有客觀上具有危險性足供兇
    器使用之螺絲起子、扳手各1 支，前往臺北縣林口鄉○○村
    ○○路646 巷8 之1 號乙○○住處，以前開螺絲起子、扳手
    等工具破壞該址後門之喇叭鎖及附掛於後門上方內面之門栓
    （毀損部分，未據告訴）後，開啟後門侵入乙○○之住宅內
    （侵入住宅部分，未據告訴），竊取乙○○之妻所有置於皮
    包內之現金新台幣（下同）3 千元得逞。丁○○旋於同日稍
    晚時，意圖為自己不法之所有，持前開兇器螺絲起子及扳手
    ，前往隔壁即臺北縣林口鄉○○村○○路646 巷10號丙○○
    住宅，以螺絲起子、扳手等工具破壞該址後鐵門之鎖頭以開
    啟後門，再持前開工具敲破內門窗戶，逾越該窗戶侵入丙○○之住宅內，先至3 樓持前開工具撬壞3 樓房間鎖頭（以上
    毀損部分，未據告訴），欲進入房間搜尋財物未果，隨即下
    樓至2 樓客房，竊取丙○○之妻所有置於其內之戒指2 枚（
    價值3 萬元），丁○○得手後欲再進入2 樓主臥室繼續搜尋
    財物之際，為正在該主臥室內睡覺之屋主丙○○發覺，丁○○見行跡敗露，立即下樓往屋外逃逸，丙○○則從後方追捕
    ，追至屋外後院圍牆附近時，丙○○見丁○○欲翻越圍牆逃
    離現場，立即從後方抓住丁○○，兩人發生拉扯，丁○○為
    脫免逮捕，竟萌準強盜之犯意，持不詳工具朝丙○○頭部猛
    打，而當場施以強暴，丙○○因此受有頭皮開放性傷口之傷
    害。嗣經附近鄰居到場與丙○○合力將丁○○制伏，並報警
    處理，警員趕抵現場後在丁○○身上扣得前開螺絲起子1 支
    、手套1 只，及在案發現場地上扣得前開扳手1 支及社區所
    有之小鋤頭1 支。嗣經屋主丙○○之妻於同日上午會同警員
    ，在其住處後院發現丁○○前揭竊得而遺落地上之戒指2 枚
    。
二、案經乙○○、丙○○訴由臺北縣政府警察局新莊分局報請臺
    灣板橋地方法院檢察署檢察官偵查起訴。
    理  由
一、訊據被告丁○○固坦承有持螺絲起子及扳手破壞告訴人丙○○上址住處之門鎖、窗戶進入行竊時，遭屋主丙○○發現而
    發生拉扯等情，惟矢口否認有上揭侵入告訴人乙○○住宅行
    竊、在告訴人丙○○住處竊得戒指2 枚及持不詳工具敲擊丙○○頭部之竊盜、準強盜等犯行，辯稱：伊並未進入乙○○
    住處竊取3 千元，且伊進入丙○○住處後，在3 樓無法將鎖
    弄開，下到2 樓，即為屋主丙○○發現，屋主抱住伊，2 人
    一起跌下樓，後來在圍牆邊伊發現他頭部流血，伊有告訴他
    ，伊並未持東西敲屋主頭部，亦未竊得戒指云云。惟查：
（一）上揭被告持其所有之兇器螺絲起子、扳手，前往告訴人乙○○住處，以前開工具破壞該址後門之喇叭鎖及附掛於後
      門上方內面之門栓後，開啟後門侵入乙○○之住宅內竊得
      現金3 千元得逞等情，業據證人即告訴人乙○○於檢察官
      偵查中指訴明確（見偵查卷第61頁），並有乙○○住處門
      鎖、門栓遭破壞之照片3 張附卷可稽。至前開贓款3 千元
      雖未在被告身上發現，事後亦未尋獲，惟因被告並非於行
      竊告訴人乙○○住處後立即遭逮獲，而係其後被告又侵入
      告訴人丙○○住處行竊，始遭告訴人丙○○等人逮獲，且
      於被告逮獲前，尚與告訴人丙○○追逐一段距離，並與其
      發生拉扯（詳如後述），是被告查獲之時地與行竊之時地
      ，既已相隔一段時間與距離，則前開贓款是否係被告於遭
      人發現後即故意予以丟棄，或被告於逃離現場途中、與人
      拉扯之際，不慎將贓款遺落？以上種種可能性，既均無法
      率予排除，自難僅因嗣後未於被告身上發現贓款云云，即
      遽以為對被告為有利之認定。況且，告訴人乙○○並不認
      識被告，兩人亦無任何仇怨，告訴人顯無故意誣陷被告之
      理。是以，被告前揭所辯，顯係推諉飾卸之詞，不足採信
      。
（二）上揭被告持前開兇器螺絲起子及扳手至丙○○住宅，以螺
      絲起子、扳手等工具破壞後鐵門之鎖頭以開啟後門，再持
      前開工具敲破內門窗戶後，逾越該窗戶侵入丙○○之住宅
      內，竊取告訴人丙○○之妻所有置於2 樓客房內之戒指2
      枚（價值3 萬元），丁○○得手後，為告訴人丙○○發覺
      ，丁○○見犯行敗露，立即下樓往屋外逃逸，丙○○則從
      後方追捕，追至屋外後院圍牆附近時，丙○○見丁○○欲
      爬越圍牆逃離現場，立即從後方抓住丁○○，丁○○為脫
      免逮捕，竟持不詳工具朝丙○○頭部猛打，使丙○○受有
      頭皮開放性傷口之傷害等事實，業經證人即告訴人丙○○
      於本院審理時指訴歷歷（見本院95年6 月9 日審判筆錄第
      4 至10頁），復有丙○○住處後鐵門鎖頭、內門窗戶遭破
      壞之照片4 張及長庚紀念醫院林口分院出具之診斷證明書
      1 件在卷可憑。且證人即警員陳明杰於檢察官偵查中到庭
      證稱：「我是事後協助製作丁○○及乙○○筆錄及到現場
      拍照。... 我就問被害人丙○○與竊嫌扭打經過的地方，
      後來就在後院那邊發現這兩個戒指盒，就如卷附照片所攝
      ，沒有動過。」等語（見偵查卷第60頁），並有發現贓物
      位置照片、查獲贓物即戒指照片各1 張附卷可參，足認被
      告辯稱：伊並未竊得財物云云，與事實不符，難以採信。
      另被告雖辯稱：丙○○頭部受傷係因與伊一起跌下樓所致
      ，伊並未持鋤頭等工具敲丙○○頭部云云，惟證人即告訴
      人丙○○於本院審理時已明確證稱：「（問：你在你家2
      樓追下來時，你有無跌倒？）完全沒有。我若跌倒我不可
      能追到他後面。」、「（問：你追被告出來到庭院，你有
      抓被告，你說他有拿東西敲你，情形為何？）... 我是想
      抓他，但他去到圍牆，腳踏車已經放在圍牆邊，他一腳跨
      上腳踏車要爬牆，我抓下他，就在地上我要抓住他，但很
      難抓，我一直大喊，社區人還沒來時，我發現頭上溼溼的
      ，我才看到他在我前面拿東西敲我頭部，一直敲，我到醫
      院已經癱瘓，我到警局才知道被告是用小鋤頭敲我，我當
      時只發現他一直用一個東西往我頭上敲... 」等語（見本
      院95年6 月9 日審判筆錄第7 頁），據此，顯已足認定被
      告確實有持不詳工具朝丙○○頭部猛打而施以強暴之犯行
      甚明。是參以長庚紀念醫院林口分院雖函覆稱：「上述傷
      勢（指告訴人丙○○之傷勢）係何原因造成則無法據以評
      估」，有該院95年5 月12日（95）長庚院法字第0338號函
      1 件在卷可考，然被告於竊得財物後為脫免逮捕而當場對
      告訴人施以強暴致告訴人成傷之犯行，既已堪認定，則縱
      因被告否認該犯行，告訴人又未看見被告究竟係持何種工
      具施暴，致無法確認被告所持物品之種類，亦無解於被告
      此部分之罪責，附此敘明之。
（三）此外，復有被告所有之手套1 只、螺絲起子及扳手各1 支
      扣案足資佐證。綜上所述，被告所辯，顯係事後畏罪卸責
      之詞，殊無足採。本件事證已臻明確，被告前揭犯行均堪
      認定。
二、核被告丁○○所為，係犯刑法第321 條第1 項第1 款、第2
    款、第3 款攜帶兇器毀壞門扇及安全設備於夜間侵入住宅之
    加重竊盜罪；及同法第330 條第1 項攜帶兇器毀越門扇及安
    全設備於夜間侵入住宅竊盜因脫免逮捕當場施以強暴之加重
    準強盜罪、第306 條第1 項侵入住宅罪。被告為脫免逮補，
    當場對證人即告訴人丙○○施以強暴，雖致丙○○受傷，惟
    並無證據證明被告另有傷害之故意，應認係準強盜罪之當然
    結果，不另論傷害罪。又被告所犯前揭加重準強盜與侵入住
    宅兩罪間，有方法、目的之牽連關係，為牽連犯，應依刑法
    第55條後段之規定，從一重論以加重準強盜罪。而其所犯上
    開加重竊盜罪及加重準強盜罪，犯意各別，罪名互殊，應予
    分論併罰。查被告前因竊盜案件，於92年5 月29日經台灣台
    北地方法院以92年度訴緝字第86號判決判處有期徒刑1 年確
    定；再因竊盜案件，於92年10月16日經台灣士林地方法院以
    92 年 度訴字第491 號判決判處有期徒刑1 年4 月確定；嗣
    二案件經台灣士林地方法院以93年度聲字第106 號裁定定其
    應執行刑為有期徒刑2 年2 月確定，甫於94年4 月19日縮刑
    期滿執行完畢；有臺灣高等法院被告前科紀錄表1 件附卷可
    佐，其於有期徒刑執行完畢後五年內，再犯本件有期徒刑以
    上之二罪，均為累犯，各應依法加重其刑。爰審酌被告有多
    次竊盜前科，猶不知悔改，兼衡其犯罪之動機、目的、手段
    、犯罪所得財物、對被害人與社會治安所生之危害，及犯罪
    後猶未能坦承犯行，顯無悔意之態度等一切情狀，分別量處
    如主文所示之刑，並定其應執行之刑，以示懲儆。
三、扣案之手套1 只、螺絲起子及扳手各1 支，均為被告所有，
    業據被告供明在卷，且均係供本件犯罪所用之物，已如上述
    ，爰依刑法第38條第1 項第2 款規定宣告沒收之。
據上論斷，應依刑事訴訟法第299 條第1 項前段，刑法第321 條
第1 項第1 款、第2 款、第3 款、第330 條第1 項、第306 條第
1 項、第55條、第47條、第51條第5 款、第38條第1 項第2 款，
罰金罰鍰提高標準條例第1 條前段，判決如主文。
本案經檢察官王聖涵到庭執行職務。
中    華    民    國    95    年    6     月    23    日
                  刑事第七庭      審判長法  官  胡堅勤
                                        法  官  李君豪
                                        法  官  崔玲琦
右正本證明與原本無異。
如不服本判決應於送達後十日內向本院提出上訴狀。
                                        書記官  謝秀青
中    華    民    國    95    年    6     月    23    日
附錄本案論罪科刑法條全文：
中華民國刑法第三百三十條
犯強盜罪而有第三百二十一條第一項各款情形之一者，處七年以
上有期徒刑。
前項之未遂犯罰之。
中華民國刑法第三百二十九條
竊盜或搶奪，因防護贓物、脫免逮捕或湮滅罪證，而當場施以強
暴脅迫者，以強盜論。
中華民國刑法第三百二十一條
犯竊盜罪而有左列情形之一者，處六月以上、五年以下有期徒刑
：
一於夜間侵入住宅或有人居住之建築物、船艦或隱匿其內而犯之
  者。
二  毀越門扇、牆垣或其他安全設備而犯之者。
三  攜帶兇器而犯之者。
四  結夥三人以上而犯之者。
五  乘火災、水災或其他災害之際而犯之者。
六  在車站或埠頭而犯之者。
前項之未遂犯罰之。
中華民國刑法第306條
無故侵入他人住宅、建築物或附連圍繞之土地或船艦者，處一年
以下有期徒刑、拘役或三百元以下罰金。
無故隱匿其內，或受退去之要求而仍留滯者，亦同。


司法院資訊處製作；財團法人民間司法改革基金會備份。
